【裁判字號】    96,抗,409
【裁判日期】    970109
【裁判案由】    撤銷緩刑
【裁判全文】
臺灣高等法院臺南分院刑事裁定           96年度抗字第409號
抗  告  人
即 受 刑人  甲○○
上列抗告人因撤銷緩刑案件，不服臺灣雲林地方法院中華民國九
十六年十月二十九日裁定（九十六年度撤緩字第三六號）提起抗
告，本院裁定如下：
    主  文
抗告駁回。
    理  由
一、本件抗告意旨略以：抗告人曾於審理期間數次寄信及電告家
    父即被害人劉日明，協商將每月支付二萬之金額降低為五千
    元，並寄上經濟、家庭突然生變有關證明及書面報告等文件
    予法官及家父參酌，實非惡意藐視法院判決，且有誠意履行
    ，目前正努力與家父協商，於過程中特依法提出抗告等語。
二、按受緩刑之宣告，而有違反刑法第七十四條第二項第一款至
    第八款所定負擔情節重大者，足認原宣告之緩刑難收其預期
    效果，而有執行刑罰之必要者，得撤銷其宣告，同法第七十
    五條之一第一項第四款定有明文；又刑法第七十四條第二項
    第三款規定：緩刑宣告，得斟酌情形，命犯罪行為人向被害
    人支付相當數額之財產。
三、經查：
  (一)本件抗告人即受刑人（下稱抗告人）甲○○前因原法院九十
    六年度訴字第三三０號偽造有價證券等案件，經被害人劉日
    明於該刑事程序附帶提起民事訴訟。嗣兩造就該附帶民事事
    件，於民國九十六年六月二十八日成立訴訟上之和解，抗告
    人願給付被害人新台幣（下同）一百萬元，分期給付，按月
    於每月五日給付二萬元至給付完畢，如有一期不履行，即視
    為全部到期，有原法院九十六年度附民字第四三號和解筆錄
    在卷可參。其後，原法院九十六年度訴字第三三０號刑事判
    決，於九十六年七月十二日判決時，除對抗告人處有期徒刑
    二年、緩刑五年外，並本於該和解內容，為確保抗告人能確
    實履行該和解條件，乃在主文第二項命抗告人應向被害人「
    支付一百萬元，共分五十期，自本判決確定之日起至給付完
    畢為止，於每月五日各支付二萬元，如有一期不履行，視為
    全部到期」之負擔，並於九十六年八月六日確定，亦有原法
    院九十六年度訴字第三三０號刑事判決及臺灣高等法院被告
    前案紀錄表在卷可稽。
  (二)抗告人雖以上揭情詞置辯，惟抗告人於九十六年六月二十八
    日和解當時為四十三歲之中年人，對其自身之經濟條件及償
    債能力等情，知之甚詳，應係有足夠之能力按期如數給付，
    始與被害人達成該和解條件。然抗告人自該刑事判決於九十
    六年八月六日確定以來迄今，卻僅給付被害人五千元，業據
    抗告人自承無訛在卷（見原法院九十六年十月十九日訊問筆
    錄）。又抗告人自九十六年六月二十八日和解日起至九十六
    年八月六日刑事判決確定日止，期間相距不過一個多月，其
    經濟條件及償債能力應無重大變化，竟不按該和解條件履行
    ，顯無遵守上開刑事判決所定負擔之誠意。準此，抗告人已
    違反該刑事判決所定之負擔，且情節重大，足認對抗告人原
    宣告之緩刑，已難收其預期效果，而有執行刑罰之必要。
四、綜上所述，原法院依檢察官之聲請而撤銷抗告人緩刑之宣告
    ，於法自屬有據，本院經核其認事用法，於法尚無不合。抗
    告人指摘原裁定不當，為無理由，應予駁回。
五、據上論結，應依刑事訴訟法第四百十二條，裁定如主文。
中    華    民    國    97    年    1     月    9     日
                  刑事第六庭    審判長法  官  蔡崇義
                                      法  官  曾文欣
                                      法  官  杭起鶴
以上正本證明與原本無異。
不得再抗告。
                                      書記官  魏安里
中    華    民    國    97    年    1     月    9     日


司法院資訊處製作；財團法人民間司法改革基金會備份。
